臺灣基隆地方法院民事裁定　　　　　　　 100年度抗字第13號
抗　告　人　蔡燦瑜
相　對　人　邱正榮
上列當事人間請求本票裁定准許強制執行事件，抗告人對於民國
100年2月16日本院100年度司票字第6號裁定提起抗告，本院合議
庭裁定如下：
    主  文
抗告駁回。
抗告費用新台幣壹仟元由抗告人負擔。
    理  由
一、本件抗告意旨略以：相對人因涉詐欺取財等罪，前經抗告人
    依法於民國99年5月20日提起刑事告訴在案，相對人為與抗
    告人達成和解，遂於100年1月1日簽發如附表所示之本票1紙
    （下稱系爭本票）交予抗告人，並簽訂和解契約書。而依票
    據法第120條第2項之規定，本票未記載到期日者，視為見票
    即付，系爭本票既未有到期日之記載，其程序即已合法有據
    ，且抗告人仍待取得執行名義以執行相對人薪資，是原裁定
    駁回抗告人之聲請，顯無理由，為此提出抗告，並聲明原裁
    定廢棄等語。
二、按本票未載到期日者，視為見票即付，票據法第120條第2項
    定有明文，執票人可隨時向發票人請求付款，並於未獲付款
    後，向本票發票人行使追索權，而依同法第123條規定，裁
    定准許強制執行。換言之，見票即付之本票，如執票人未踐
    行付款之提示，其行使追索權之形式要件未備，即不得聲請
    裁定准就本票票款為強制執行。查：系爭本票並未記載到期
    日，依法固視為見票即付，但執票人依法仍應向發票人為付
    款之提示，經為付款之提示，遭發票人拒絕付款，始能以該
    提示日為到期日，然觀諸抗告人於原審聲請本票裁定強制執
    行狀內並未表明系爭本票之提示日，無從認定已否為付款之
    提示，自有命抗告人補正之必要，原審乃於100年1月20日以
    基院義非明100年度司票字第6號函請抗告人補正系爭本票之
    提示日期，嗣抗告人於100年1月27日僅以民事陳報狀陳報「
    1.依據票據法第120條本票未載到期日者，視為見票即付。2
    .利息起算日從民國100.01.01日至清償日止。」等語，仍未
    就抗告人有無及何時向相對人為付款之提示一節予以補正，
    揆諸上開說明，自難謂其行使追索權之形式要件確已齊備，
    原裁定據此駁回抗告人之聲請，於法即屬有據。抗告人執此
    提起抗告，求予廢棄，為無理由，應予駁回。
三、依非訟事件法第46條、第21條第2項，民事訴訟法第495條之
    1第1項、第449條第1項、第95條、第78條，裁定如主文。
中    華    民    國    100   年    4     月    28    日
                  民事庭審判長法  官  蔡聰明
                              法  官  陳湘琳
                              法  官  徐世禎
本件裁定不得抗告。
┌─────────────────────────────────────────┐
│附表：                                                           100年度抗字第13號│
├──┬──────┬───────┬──────┬──────┬─────┬───┤
│ 編 │ 發  票  日 │票  面  金  額│ 到  期  日 │ 利息起算日 │ 票據號碼 │備  考│
│ 號 │            │（新  台  幣）│            │            │          │      │
├──┼──────┼───────┼──────┼──────┼─────┼───┤
│001 │99年12月31日│1,000,000元   │ 未  記  載 │ 未  記  載 │TH0000000 │      │
└──┴──────┴───────┴──────┴──────┴─────┴───┘
中    華    民    國    100   年    4     月    28    日
                              書記官  陸清敏